臺灣臺北地方法院刑事裁定　
105年度金重訴字第3號
公  訴  人  臺灣臺北地方檢察署檢察官
被      告  吳柏緯



選任辯護人  洪士傑律師
            詹漢山律師
            張敦達律師
被      告  高銘澤

                    住○○市○○區○○○路0段000號00樓    之0
選任辯護人  詹漢山律師
被      告  陳東群


選任辯護人  詹漢山律師
            張敦達律師
被      告  林展弘



選任辯護人  詹漢山律師
被      告  嚴雋凱


選任辯護人  詹漢山律師
            張敦達律師
被      告  鍾誠貽

                    住○○市○○區○○○路0段000號00樓    之0

選任辯護人  洪士傑律師
            詹漢山律師
            徐子雅律師
被      告  陳東君


選任辯護人  詹漢山律師
            張敦達律師
被      告  林楚航


選任辯護人  詹漢山律師
上列被告等因違反期貨交易法案件，經檢察官提起公訴（ 104年
度偵字第19825號、第23947號、第24220號、105年度偵字第6736
號）及移送併辦（105年度偵字第14329號、第14387號、第16106
號、第16107號、第16108號、第16222號、第16223號、第16716
號、第16519號、第17349號、第16717號、第17250號、第19714
號、第19715號、106年度偵字第21937號、第21706號、107年度
偵字第1287號、108年度偵字第28597號），本院裁定如下：
    主  文
吳柏緯、高銘澤、陳東群、林展弘、嚴雋凱、鍾誠貽、陳東君、
林楚航均自民國壹佰零玖年拾月拾玖日起，延長限制出境、出海
捌月。
    理  由
一、被告犯罪嫌疑重大，而有下列各款情形之一者，必要時檢察
    官或法官得逕行限制出境、出海，但所犯係最重本刑為拘役
    或專科罰金之案件，不得逕行限制之：一、無一定之住、居
    所者。二、有相當理由足認有逃亡之虞者。三、有相當理由
    足認有湮滅、偽造、變造證據或勾串共犯或證人之虞者；又
    審判中限制出境、出海每次不得逾8月，犯最重本刑為有期
    徒刑10年以下之罪者，累計不得逾5年；其餘之罪，累計不
    得逾10年；法院延長限制出境、出海裁定前，應給予被告及
    其辯護人陳述意見之機會，刑事訴訟法第93條之2第1項、第
    93條之3第2項後段、第4項分別定有明文。限制住居、限制
    出境係為保全刑事訴訟程序之順利進行，並非涉及確定被告
    對本案應否負擔罪責與科處刑罰之問題，故審酌是否該當限
    制出境、出海之事由暨必要性，毋須如同本案判決應採嚴格
    證明法則，易言之，僅須依自由證明法則使讓法院相信「很
    有可能如此」即為已足，尚無須達到「毫無合理懷疑之確信
    程度」，倘依卷內事證堪認被告犯罪嫌疑重大，同時符合法
    定原因且足以影響審判進行或刑罰之執行者，即得依法為之
    ，藉以確保其日後到庭接受審判或執行。
二、經查，被告鍾誠貽因違反期貨交易法案件，經本院法官於民
    國106年11月2日訊問後，本院認被告鍾誠貽犯罪嫌疑重大，
    且有逃亡之虞，而有羈押之原因，但無羈押之必要，而於10
    6年11月13日裁定對被告鍾誠貽限制出境、出海在案；被告
    吳柏緯、高銘澤、陳東群、林展弘、嚴雋凱、陳東君、林楚
    航因違反期貨交易法案件，經本院法官於107年8月30日訊問
    後，本院認被告吳柏緯、高銘澤、陳東群、林展弘、嚴雋凱
    、陳東君、林楚航犯罪嫌疑重大，且有逃亡之虞，而有羈押
    之原因，但無羈押之必要，而於107年9月20日裁定對被告吳
    柏緯、高銘澤、陳東群、林展弘、嚴雋凱、陳東君、林楚航
    限制出境、出海。嗣因刑事訴訟法修法增訂第8章之1，本院
    認有繼續對被告等限制出境、出海之必要，於109年2月13日
    ，重為裁定被告等均自109年2月19日起限制出境、出海8月
    ，合先敘明。
三、現今前開期間即將屆滿，本院於109年10月14日訊問被告等
    ，給予被告等及辯護人陳述意見之機會後，考量被告吳柏緯
    、高銘澤、陳東群、林展弘、嚴雋凱、鍾誠貽、陳東君、林
    楚航雖矢口否認有上開犯行，惟業經本院於109年8月28日以
    105年度金重訴字第3號判決有罪並予科處刑罰在案（被告等
    業已提起上訴），已堪認被告等涉違反前揭罪嫌之犯罪嫌疑
    均屬重大。
四、又本件被告等所涉違反期貨交易法第112條第5項第5款之罪
    嫌，其法定刑為7年以下有期徒刑，非屬輕罪，考量本件對
    被告等不利證據之清晰程度，以及趨吉避凶之基本人性，本
    院認被告等仍有藉由逃亡以規避後續上訴審判與刑罰執行而
    妨礙刑事訴訟程序之可能，導致國家刑罰權有難以實現之危
    險，且因本案為重大金融犯罪，被告等人所涉情節非輕，犯
    罪所得非微，未來尚可能面臨高額之民事求償，故被告等確
    有滯留國外不歸之虞甚明。再參以被告林展弘、鍾誠貽均提
    及渠等在國外有工作之機會，足見被告林展弘、鍾誠貽與一
    般人相較，更有匿逃海外久滯不歸之可能。從而，有事實足
    認被告等有逃亡之虞，而有羈押之原因。
五、惟考量檢察官起訴被告等之犯罪情節與目前本院業已宣判之
    訴訟進度等因素，認本件被告等尚無羈押之必要，遂以限制
    被告等出境、出海之方式替代，應可保全後續上訴審判及如
    判決被告等有罪確定之刑罰執行程序。另一方面，考量限制
    出境、出海造成被告等目前人身自由不便之程度尚屬輕微，
    且被告等人既已分別經本院審理後判處不得易科罰金之刑罰
    ，則擔保其等後續遵期到庭受審理及確保將來可能之刑事執
    行之必要性，顯有提高之情形，是以限制出境、出海措施與
    限制所欲達成保全審判、執行程序順利進行之公益目的相權
    衡，並非不合比例之限制手段，是本院前所限制被告等出境
    、出海之強制處分，經核現仍有其必要性存在，故認應繼續
    限制被告等出境、出海，爰裁定被告等均自109年10月19日
    起限制出境、出海8月，並由本院通知執行機關即內政部移
    民署、海洋委員會海巡署偵防分署執行之。
六、據上論斷，應依刑事訴訟法第93條之2第1項第2款、第93條
    之3第2項，裁定如主文。
中　　華　　民　　國　　109 　年　　10　　月　　16　　日
　　　　　　　　　刑事第十八庭審判長法　官  陳思帆
　　　　　　　　　                  法  官  吳志強
　　　　　　　　　                  法  官　吳承學
以上正本證明與原本無異。
如不服本裁定，應於送達後5日內，向本院提出抗告狀。
　　　　　　　　　　　　　　　　    書記官　林文達
中　　華　　民　　國　　109 　年　　10　　月　　16　　日